臺灣士林地方法院交通事件裁定　　　　96年度交聲字第1199號
原處分機關　臺北市交通事件裁決所
異　議　人
即受處分人　甲○○
上列異議人即受分人因違反道路交通管理處罰條例案件，對於臺
北市交通事件裁決所於民國96年7 月30日所為之處分（原處分案
號：北市裁三字第裁22-Z4A000821號），聲明異議，本院裁定如
下：
    主  文
異議駁回。
    理  由
一、異議意旨略以：異議人即受處分人甲○○於96年5 月12日0
    時59分許駕駛車號6693─DT號自小客車行經國道一號南下25
    2 公里處時，遭執勤警察以其有「汽車行駛於高速公路速度
    超過規定最高速限（20公里以上未滿40公里）」、「駕駛執
    照逾有效期間仍駕車」之違規製單舉發，其固有持逾期駕照
    駕車之違規，然並無超速之違規行為，蓋當時車流量大，其
    行駛於內側車道並夾在七、八輛車子之間，根本無法超車，
    又如何能超速。再者，當時取締之國道警察係站於路旁執行
    勤務，待異議人之車輛駛至時突然跨入車道示意停車受查，
    差點造成連環車禍，警察舉發行為亦屬不當，是原處分即有
    所違誤，為此聲明異議云云。
二、原處分意旨略以：異議人於96年5 月12日0 時59分許駕駛車
    號6693─DT號自小客車行經國道一號南下252 公里處時，違
    規超越最高速限，經警發動巡邏警車趨前採以車攔車方式攔
    停該車稽查時，又發現異議人之駕照已逾有效期間而異議人
    仍持以駕車，遂依法製單舉發，經原處分機關臺北市交通事
    件裁決所認定違規事實明確，爰依道路交通管理處罰條例第
    22條第1 項第7 款、第2 項、第33條第1 項第1 款、第63條
    第1 項第1 款之規定，裁處異議人新臺幣五千三百元之罰鍰
    ，並扣繳駕照及記違規點數一點。
三、經查：
  (一)按汽車駕駛人，於駕駛執照逾有效期間仍駕車者，處新臺幣
    一千八百元以上三千六百元以下罰鍰，並禁止其駕駛及扣繳
    其駕駛執照；又汽車行駛於高速公路、快速公路或設站管制
    之道路，不遵使用限制、禁止、行車管制及管理事項之管制
    規則而行車速度超過規定之最高速限者，處汽車駕駛人新臺
    幣三千元以上六千元以下罰鍰，並記違規點數一點，道路交
    通管理處罰條例第22條第1 項第7 款、第2 項、第33條第1
    項第1 款、第63條第1 項第1 款分別定有明文。
  (二)異議人於96年5 月12日0 時59分許持逾期駕照駕駛車號6693
    ─DT號自小客車行駛於國道一號高速公路之違規行為，有內
    政部警政署國道公路警察局公警局交字第Z4A000821 號舉發
    違反道路交通管理事件通知單影本一紙在卷可稽，且為異議
    人自承在卷，此部分違規事實明確，堪以認定。另異議人於
    上揭時地駕駛上揭車輛違規超越最高速限之違規，亦有上開
    舉發違反道路交通管理事件通知單影本一紙在卷可稽。
  (三)異議人上開違規行為，並據證人即製單舉發警察蔡東鎰到庭
    結證稱：「（請詳細說明異議人違規情形？）96年5 月12日
    0 時59分，在國道一號南下252 公里處，高速公路避車彎執
    行超速取締，我們是以雷射槍對單部車測速到該部車違規，
    以巡邏車開到車道內攔異議人的車，就依法製單」、「（用
    雷射槍測速，當時測到異議人的車子時速多少？）一二一公
    里，該路段是一百公里」、「（攔停異議人汽車後，有無提
    示取締紀錄給異議人看？）我們有拿雷射槍背面LED ，上面
    有顯示車速、測距給異議人看」、「（異議人當時如何回答
    ？）異議人當場質疑測速器是否有問題，我們當場有測試」
    、「（當時交通流量是否很大？）當時已經深夜，車流量不
    大」、「（異議人的車子是否在很多輛車之中，是否可以正
    確測速？）可以，測速槍不會只有測速第一部車子」等語屬
    實（見本院96年10月5 日訊問筆錄）。
  (四)又執行交通勤務之警察所使用之雷射測速槍，係符合國際檢
    驗規定且經檢驗合格，可正常操作使用之測速科技器材，有
    臺灣光學有限公司檢驗報告及駐美國臺北經濟文化代表處於
    93年4 月30日所開立之證明書影本各一紙在卷可憑，是本件
    執勤警察配合目視查看車道中車輛動態，經確認異議人之汽
    車超速無誤後始予攔查，並讓異議人當場檢視雷射槍行速顯
    示器所標示之數據，且告知其違規行為後依法製單舉發，顯
    無違誤。
  (五)再按交通執勤人員製單舉發違反道路交通管理處罰條例所列
    之違規事實，本質上為行政處分，係公務員基於職務上權力
    ，依法就特定之具體事件所為具公法上效果之單方行政行為
    ，基於公務員為公法上行為具有公信力之原則，該行政行為
    當可被推定為真正，其據以依法處分之事實認定亦為正確無
    誤，此公信原則，乃立法者賦予行政機關制定違反道路交通
    事件統一裁罰標準及處理細則，使執勤人員得當機處分，以
    維護交通秩序、安全之行政目的。而道路交通管理處罰條例
    科處行政罰事件，依據公法爭議之舉證責任分配法則，固應
    先由行政機關就其業已履踐相關正當法律程序，以及人民應
    受處罰之客觀違反法令行為，負證明之責，受處罰人就行政
    機關已為相當證明之前開事項，若主張欠缺主觀歸責條件或
    為其他抗辯，亦須就其所辯提出反證。而本件異議人就其上
    開抗辯之內容，未能舉證以實其說，自難遽信。
  (六)綜上所述，異議人所辯，應屬卸責之詞，委無可採。原處分
    機關認定異議人「汽車行駛於高速公路速度超過規定最高速
    限（20公里以上未滿40公里）」、「駕駛執照逾有效期間仍
    駕車」之違規行為，事證明確，爰依道路交通管理處罰條例
    第22條第1 項第7 款、第2 項、第33條第1 項第1 款、第63
    條第1 項第1 款之規定，裁處異議人新臺幣五千三百元之罰
    鍰，並扣繳駕照及記違規點數一點，核無不當。本件異議為
    無理由，應予駁回。
四、據上論斷，應依道路交通案件處理辦法第19條，裁定如主文
    。
中　　華　　民　　國　　96　　年　　10　　月　　22　　日
                  交通法庭法  官  周明鴻
以上正本證明與原本無異。
如不服本裁定應於裁定送達後5 日內向本院提出抗告狀。
                          書記官  丁梅芬
中　　華　　民　　國　　96　　年　　10　　月　　23　　日
